【裁判字號】    90,重訴,2568
【裁判日期】    901128
【裁判案由】    清償借款
【裁判全文】
臺灣臺北地方法院民事判決  九十年度重訴字第二五六八號
    原        告  台灣土地銀行
    法 定 代理人  乙○○
    訴 訟 代理人  甲○○
    兼法定代理人  丁○○
    被        告  戊○○
                  丙○○
右當事人間請求清償借款事件，本院判決如左：
    主      文
被告應連帶給付原告新台幣仟肆佰萬元，及自民國九十年六月二十五日起至清償日
止，按年息百分之五點六五計算之利息；並自民國九十年七月二十六日起至清償日止
，在六個月內給付者，按上開利率百分之十，超過六個月者，按上開利率百分之二十
加付違約金。
訴訟費用由被告連帶負擔。
本判決於原告以新台幣壹仟壹佰拾萬肆仟元為被告供擔保後，得假執行。
    事      實
甲、原告方面：
一、聲明：除假執行之擔保金額外，如主文第一項所示。
二、陳述：
（一）被告傳達資訊網路科技股份有限公司（下稱傳達公司）於民國八十九年七月二
      十五日，以被告丁○○、戊○○、丙○○為連帶保證人，向原告借用新台幣（
      下同）仟肆佰萬元，約定利息按原告基本放款利率減二碼，每碼為年息百分
      之零點二五點計算，清償期為一百零四年七月二十五日，並分一百八十期，每
      期一個月，第一期至第三十六期，按期繳付利息；第三十七期起，按期繳付本
      金、利息，若一期未繳，視為全部到期。且約定逾期清償在六個月以內者，按
      上開利率百分之十，超過六個月者，按上開利率百分之二十計付違約金。詎被
      告傳達公司自九十年六月二十五日起，即未依約清償利息，依前述約定，債權
      視為全部到期，被告傳達公司尚欠原告仟肆佰萬元，及分別自九十年六月二
      十五日、同年七月二十六日起算之利息、違約金。爰分別依消費借貸和連帶保
      證之法律關係，請求被告傳達公司、丁○○、戊○○、丙○○連帶給付如主文
      第一項所示之本金、利息、違約金。
（二）對被告抗辯所為之陳述：被告傳達公司遲延繳納利息，原告曾多次催繳，有原
      告提出之放款擔保品資料查詢單可以證明。另被告傳達公司亦向原告借貸其他
      借款，經中小企業信用保證基金保證，但被告傳達公司亦未依約清償，原告僅
      得另案起訴請求。
三、證據：提出借據、授信約定書、客戶應繳款項查詢單、放款擔保品資料查詢單各
    一份為證。
乙、被告方面：
一、聲明：駁回原告之訴。
二、陳述：被告傳達公司確實於八十九年七月二十五日，以被告丁○○、戊○○、丙○○為連帶保證人，向原告借用仟肆佰萬元。且被告傳達公司確係自九十年六
    月二十五日起，即未依約清償利息。然被告傳達公司為一傳統產業，且營運正常
    。但原告違反政府政策，認為被告傳達公司經營網路事業，非屬於傳統產業，未
    對於本件已到期之借款，予以展延半年清償。
三、證據：聲請訊問證人施能策。
    理      由
一、原告主張：被告傳達公司於八十九年七月二十五日，以被告丁○○、戊○○、丙○○為連帶保證人，向原告借用仟肆佰萬元，約定利息按原告基本放款利率減
    二碼，每碼為年息百分之零點二五點計算，清償期為一百零四年七月二十五日，
    並分一百八十期，每期一個月，第一期至第三十六期，按期繳付利息；第三十七
    期起，按期繳付本金、利息，若一期未繳，視為全部到期。且約定逾期清償在六
    個月以內者，按上開利率百分之十，超過六個月者，按上開利率百分之二十計付
    違約金。詎被告傳達公司自九十年六月二十五日起，即未依約清償利息，依前述
    約定，債權視為全部到期，被告傳達公司尚欠原告仟肆佰萬元，及分別自九十
    年六月二十五日、同年七月二十六日起算之利息、違約金。爰分別依消費借貸和
    連帶保證之法律關係，請求被告傳達公司、丁○○、戊○○、丙○○連帶給付如
    主文第一項所示之本金、利息、違約金等語。被告傳達公司、丁○○、戊○○、
    丙○○則以：被告傳達公司確實於八十九年七月二十五日，以被告丁○○、戊○○、丙○○為連帶保證人，向原告借用仟肆佰萬元。且被告傳達公司確係自九
    十年六月二十五日起，即未依約清償利息。然被告傳達公司為一傳統產業，且營
    運正常。但原告違反政府政策，認為被告傳達公司經營網路事業，非屬於傳統產
    業，未對於本件已到期之借款，予以展延半年清償云云，資為抗辯。
二、本件原告主張之前述事實，業據其提出借據、授信約定書、客戶應繳款項查詢單
    、放款擔保品資料查詢單各一份為證，核屬相符；亦為被告傳達公司、丁○○、
    戊○○、丙○○所自認，且經訊問被告傳達公司之財務長即證人施能策，結證屬
    實，自堪信為真實。至被告傳達公司、丁○○、戊○○、丙○○抗辯稱被告傳達
    公司為一傳統產業，且營運正常，原告違反政府政策，認為被告傳達公司經營網
    路事業，非屬於傳統產業，未對於本件已到期之借款，予以展延半年清償。然本
    件被告傳達公司是否屬於傳統產業，或因經營內容屬於網路事業，屬於高科技產
    業，是否符合相關政府機構，有關准予緩期清償之政策，屬於原告此一公營銀行
    ，與行政院、財政部等相關主管機關間之政策問題。而本件原告係基於私法上消
    費借貸、連帶保證之契約關係，請求被告傳達公司、丁○○、戊○○、丙○○連
    帶給付系爭借款，是原告並未同意被告傳達公司得以緩期清償前述借款，則被告
    傳達公司、丁○○、戊○○、丙○○抗辯稱被告傳達公司為一營運正常之傳統產
    業，依政府政策應得以展延半年清償系爭借款，自屬無據。
三、按「借款期限：自民國八十九年七月二十五日起至民國一百零四年七月二十五日
    」、「自第一期至第三十六期按期付息，自第三十七期起，按期平均攤付本息。
    ----如有一期未繳，視為全部到期。」、「利息：按貴行（指原告）基本放款利
    率減二碼，每碼為年息百分之零點二五點計算。----」、「違約金：遲延還本或
    付息時，本金自到期日起，利息自繳款日起，逾期六個月以內部分，按本放款利
    率百分之十，逾期超過六個月部分，就超過部分按本放款利率百分之二十加付違
    約金。」兩造簽定之借據第二條、第三條、第四條、第五條分別約定有明文。是
    依首揭借據第二條、第三條之約定，被告傳達公司應於每月二十五日，按期繳納
    分期款。而被告傳達公司就前述借款，自八十九年七月二十五日起，未依約清償
    ，則依前述借據第三條之約定，該借款視為全部到期，被告傳達公司並應依前述
    借據第四條、第五條之約定，負擔給付遲延利息、違約金之責任。末按，保證債
    務之所謂連帶，係指保證人與主債務人負同一債務，對於債人各負全部給付之責
    任者而言，此就民法第二百七十二條第一項規定連帶債務文義參照觀之甚明；最
    高法院四十五年度台上字第一四二六號判例亦著有明文。本件被告丁○○、戊○○、丙○○擔任被告傳達公司之連帶保證人，如前所述，則依前述最高法院四十
    五年度台上字第一四二六號判例之意旨，被告丁○○、戊○○、丙○○自應就被
    告傳達公司，向原告借貸之借款，與被告傳達公司負擔連帶給付責任。從而，原
    告依消費借貸和連帶保證之法律關係，請求被告傳達公司、丁○○、戊○○、丙○○連帶給付如主文第一項所示之本金、利息、違約金，為有理由，應予准許。
    另本件原告陳明願供擔保後，請准宣告假執行，核無不合，爰酌定相當之擔保金
    額，予以准許。
四、據上論結，原告之訴為有理由，依民事訴訟法第八十五條第二項、第三百九十條
    第二項，判決如主文。
中      華      民      國    九十      年     十一     月    二十八    日
                                 民事第六庭法      官  姜悌文
右為正本係照原本作成
如對本判決上訴，須於判決送達後廿日內向本院提出上訴狀
中      華      民      國    九十      年     十一     月    二十八    日
~B法院書記官  陳鳳瀴


司法院資訊處製作；財團法人民間司法改革基金會備份。
